【裁判字號】    96,訴,977
【裁判日期】    970606
【裁判案由】    貪污治罪條例
【裁判全文】
臺灣彰化地方法院刑事判決               96年度訴字第977號
公  訴  人  臺灣彰化地方法院檢察署檢察官
被      告  卯○○
選任辯護人  黃鼎鈞律師
            林俐伶律師
被      告  壬○○
                      號
選任辯護人  宋永祥律師
被      告  午○○
選任辯護人  陳世煌律師
            黃俊昇律師
被      告  辰○○
            子○○
上  一  人
選任辯護人  盧志科律師
被      告  庚○○
選任辯護人  陳建勛律師
被      告  癸○○
選任辯護人  楊佳勳律師
            張崇哲律師
            林志銘律師
被      告  巳○○
選任辯護人  楊振裕律師
上列被告等因貪污治罪條例等案件，經檢察官提起公訴（九十六
年度偵字第四七○九、四九五一號），本院判決如下：
    主  文
卯○○共同意圖營利，聚眾賭博，處有期徒刑壹年捌月，減為有
期徒刑拾月，扣案如附表編號一至二五所示之物均沒收；又在公
眾得出入之場所賭博財物，處罰金新臺幣萬元，減為罰金新臺
幣壹萬伍仟元，如易服勞役，以新臺幣壹仟元折算壹日。被訴對
於依據法令從事公務之人員違背職務行求賄賂、違背職務收受賄
賂、洩露國防以外秘密、包庇賭博部分，均無罪。
午○○共同意圖營利，聚眾賭博，處有期徒刑壹年肆月，減為有
期徒刑捌月，扣案如附表編號一至二五所示之物均沒收。被訴對
於依據法令從事公務之人員違背職務行求、交付賄賂部分，均無
罪。
子○○共同意圖營利，聚眾賭博，處有期徒刑壹年肆月，減為有
期徒刑捌月，扣案如附表編號一至二五所示之物均沒收。被訴對
於依據法令從事公務之人員違背職務行求賄賂部分，無罪。
辰○○共同意圖營利，聚眾賭博，處有期徒刑壹年，減為有期徒
刑陸月，如易科罰金，以新臺幣壹仟元折算壹日，扣案如附表編
號一至二五所示之物均沒收。被訴對於依據法令從事公務之人員
違背職務行求賄賂部分，無罪。
壬○○公務員包庇他人犯圖利聚眾賭博罪，處有期徒刑壹年，減
為有期徒刑陸月，如易科罰金，以新臺幣壹仟元折算壹日。其餘
被訴洩露國防以外秘密、包庇賭博部分，均無罪。
庚○○共同意圖營利，聚眾賭博，處有期徒刑壹年肆月，減為有
期徒刑捌月，扣案如附表編號二六、二七所示之物均沒收。被訴
對於依據法令從事公務之人員違背職務交付賄賂部分，無罪。
癸○○共同意圖營利，聚眾賭博，累犯，處有期徒刑拾月，減為
有期徒刑伍月，如易科罰金，以新臺幣壹仟元折算壹日。被訴對
於依據法令從事公務之人員違背職務交付賄賂部分，無罪。
巳○○無罪。
    事  實
一、午○○、子○○領有彰化縣政府核發之營利事業登記證、電
    子遊戲場營業級別證，自民國九十四年十二月起，在彰化縣
    二林鎮○○路八七號，合資開設熱帶魚電子遊戲場，由午○○擔任負責人；另因午○○於開設之初，個人資金不足，向
    卯○○借款新臺幣（下同）五十萬元，嗣於九十五年年中，
    卯○○因參與職棒簽賭，積欠鉅額賭債，多次向午○○催討
    上開借款，午○○乃於九十五年七、八月間，向卯○○提議
    ，以上開借款充作熱帶魚電子遊戲場股份，由卯○○持有該
    電子遊戲場百分之四十五之股份，經卯○○應允後，午○○
    即按月將該電子遊戲場之營利，按上開比例分配與卯○○；
    復自九十四年十二月起，以月薪五萬元之代價，僱用辰○○
    擔任店長，負責店內機臺更新、汰換、維修、會計等事務，
    並向午○○報告每日營收；自九十五年六月起，以月薪二萬
    六千元之代價，僱用寅○○（另行審理）擔任主任，後升任
    副理，與辰○○輪流值班，並負責抄寫所擺設賭博機臺內之
    機械碼錶數值，將值班時之營運情形交接與辰○○；自九十
    四年十二月起，以月薪一萬八千元至二萬元之代價，僱用丁○○（另行審理）擔任助理，後升任主任，另僱用真實姓名
    年籍均不詳、分別自稱「馬利榮」、「林妙珊」、綽號「慧
    琳」之成年女子擔任開分員，均負責看管電子遊戲機、兌換
    代幣、開分、洗分、遞送飲料之工作。詎午○○、子○○、
    辰○○、丁○○自九十五年一月農曆春節前之某日起，寅○○自九十五年六月起，卯○○自九十五年七、八月起，自稱
    「馬利榮」、「林妙珊」、綽號「慧琳」之成年女子，分別
    自九十五年某月起，共同基於意圖營利，供給賭博場所、聚
    眾賭博，以及在公眾得出入之場所賭博之單一犯意聯絡，在
    上開公眾得出入之熱帶魚電子遊戲場內，以如附表編號一至
    六所示之賭博性電子遊戲機二十九臺，與辛○○（另行審理
    ）或其他不特定之賭客賭博財物，藉以營利。其賭博方式為
    ：賭客向丁○○等店員按照機臺種類、分別以現金一比一或
    一比五之比例兌換代幣後，再將代幣投入賭博性電子遊戲機
    內開分，賭客押分後與上開各式賭博性電子遊戲機對賭，如
    押中，即可贏得倍數不等之分數，如未押中，則所押分數歸
    零，以累積分數決定輸贏，累積分數經洗分後，可將所洗分
    數以一比一或一比五比例兌換現金，零分者則賭客所交付之
    賭資歸午○○、子○○、卯○○所有。嗣經法務部調查局彰
    化縣調查站調查員持本院核發之搜索票，先於九十六年四月
    十一日上午九時五十分許，至熱帶魚電子遊戲場上址搜索而
    當場查獲，並扣得經營賭博性電子遊戲場所用如附表編號一
    至二四所示之物，復於同日上午十時二十分許，至卯○○位
    在彰化縣溪湖鎮○○路○段一四八巷一號八樓之二前住所搜
    索，再扣得經營賭博性電子遊戲場所用如附表編號二五所示
    之物，而查悉上情。
二、壬○○係彰化縣警察局員林分局偵查隊小隊長，屬依法令服
    務於地方自治團體所屬機關而具有法定職務權限之公務員，
    亦為午○○之表兄，因午○○為避免熱帶魚電子遊戲場經營
    賭博之犯行，遭警查緝，曾請託壬○○代為行賄熱帶魚電子
    遊戲場所在之彰化縣警察局芳苑分局轄區員警，經壬○○拒
    絕後，壬○○礙於親情，仍允諾如知悉該轄區有查緝賭博性
    電子遊戲場之行動時，會主動通知午○○。壬○○於九十六
    年一月二十四日晚上八時三十分，在彰化縣警察局員林分局
    二樓簡報室，參與該分局執行「警察局辦擴大臨檢併順風專
    案」之勤前教育後，得知當日晚上九時至十二時，彰化縣警
    察局所屬各分局均將針對包括電子遊戲場業在內之列管場所
    進行臨檢，為避免熱帶魚電子遊戲場經營賭博之犯行遭警查
    獲，竟基於包庇賭博、洩漏中華民國國防以外應秘密之消息
    之犯意，於同日晚上九時十分五十一秒，以其所持用門號0
    000000000號行動電話，撥打午○○所持用門號0
    000000000號行動電話，通知午○○，要午○○告
    知熱帶魚電子遊戲場人員當日晚上要小心一點，午○○隨即
    於同日晚上九時十五分二秒，以其所持用門號000000
    0000號行動電話，撥打辰○○所持用門號000000
    0000號行動電話，通知辰○○，指示辰○○當日晚上要
    小心一點，因而洩漏中華民國國防以外應秘密之消息，使午
    ○○、辰○○事先知所準備，得以避免賭博犯行遭警查獲，
    壬○○即以此方式，包庇午○○等人如事實欄一所示之賭博
    犯行。
三、庚○○基於意圖營利，供給賭博場所、聚眾賭博，以及在公
    眾得出入之場所賭博之單一犯意，自九十五年二月起，在其
    位於彰化縣溪湖鎮○○路一一七號前居所內，經營職棒簽賭
    ，另僱用具有犯意聯絡之戊○○、甲○○（均另行審理），
    由戊○○負責接聽賭客之簽賭電話及向賭客收取簽賭金，甲○○則擔任庚○○之司機及向賭客收取簽賭金。其經營方式
    ，係由庚○○先匯款至具有犯意聯絡、架設職棒簽賭網站之
    真實姓名年籍不詳之成年人所指定之國外帳戶後，該成年人
    即提供職棒簽賭網站之帳號、密碼，供庚○○在匯款金額內
    下注簽賭，庚○○再將該帳號、密碼提供給不特定之賭客，
    由賭客自行利用所取得之帳號、密碼，以網際網路連線進入
    該賭博網站之虛擬賭博場所下注簽賭，或由不特定之賭客撥
    打電話給庚○○，告知欲簽賭之金額、對象後，再由庚○○
    、戊○○以網際網路連線進入該賭博網站之虛擬賭博場所下
    注簽賭，而聚集不特定之賭客與上開真實姓名年籍不詳之成
    年人對賭。其賭博方式，則係以美國職業棒球或中華職業棒
    球當天有比賽之隊伍為簽賭對象，依比賽結果對照該賭博網
    站所開出之讓分標準決定輸贏，如賭客下注一萬元賭金，簽
    中者可獲取九千八百五十元之賭金，如未簽中，則賭金全歸
    上開真實姓名年籍之成年人所有，而庚○○則由賭客所簽注
    賭金中，抽取百分之一點五之佣金牟利。嗣經法務部調查局
    彰化縣調查站調查員持本院核發之搜索票，於九十六年四月
    十一日上午十一時五分許，至其上開前居所搜索而當場查獲
    ，並扣得供經營職棒簽賭所用如附表編號二六、二七所示之
    物。
四、癸○○前因重利案件，經本院以九十一年度易字第三二九號
    判處有期徒刑五月，嗣於九十一年七月三日易科罰金而執行
    完畢。丙○○（另行審結）基於意圖營利，供給賭博場所、
    聚眾賭博，以及在公眾得出入之場所賭博之單一犯意，自九
    十五年三月起，在其位於彰化縣溪湖鎮○○里○○○街三號
    住處，經營職棒簽賭，另自九十五年六月起，邀同具有犯意
    聯絡之癸○○，在癸○○位於彰化縣埤頭鄉鄉○○村五
    七號前住所，共同經營職棒簽賭，至九十五年十一月間，因
    經營不善而終止。其賭博方式，係以美國職業棒球或中華職
    業棒球當天有比賽之隊伍為簽賭對象，依比賽結果對照賭博
    網站所開出之讓分標準決定輸贏，由不特定之賭客撥打電話
    給癸○○、丙○○，告知欲簽賭之金額、對象，如賭客下注
    一萬元賭金，簽中者可獲取九千八百五十元之賭金，如未簽
    中，則賭金全歸癸○○、丙○○所有。
五、卯○○基於在公眾得出入之場所賭博財物之單一犯意，自九
    十五年三月起至同年十月止，先後以撥打電話給庚○○、癸○○、丙○○，或利用庚○○所提供之帳號、密碼，以網際
    網路連線進入賭博網站之虛擬賭博場所，以如事實欄三、四
    所示之賭博方式，下注簽賭，而分別與上開真實姓名年籍之
    成年人、癸○○、丙○○對賭。
六、案經法務部調查局彰化縣調查站移送臺灣彰化地方法院檢察
    署檢察官偵查起訴。
    理  由
壹、證據能力部分：
一、按被告以外之人於審判外之言詞或書面陳述，除法律有規定
    者外，不得作為證據。被告以外之人於偵查中向檢察官所為
    之陳述，除顯有不可信之情況者外，得為證據。被告以外之
    人於審判外之陳述，雖不符前四條之規定，而經當事人於審
    判程序同意作為證據，法院審酌該言詞陳述或書面陳述作成
    時之情況，認為適當者，亦得為證據。當事人、代理人或辯
    護人於法院調查證據時，知有第一百五十九條第一項不得為
    證據之情形，而未於言詞辯論終結前聲明異議者，視為有前
    項之同意。刑事訴訟法第一百五十九條第一項、第一百五十
    九條之一第二項、第一百五十九條之五分別定有明文。另刑
    事訴訟法第一百五十九條之二規定，被告以外之人於檢察事
    務官、司法警察官或司法警察調查中所為之陳述，與審判中
    不符時，其先前之陳述具有較可信之特別情況，且為證明犯
    罪事實存否所必要者，得為證據。經查：
  (一)關於被告壬○○就證人即共同被告午○○部分：
  1.證人即共同被告午○○於偵查中向檢察官所為證述，雖係被
    告壬○○以外之人於審判外之言詞陳述，為傳聞證據，然其
    於偵查中向檢察官所為證述，既經具結（他字卷一第二三四
    、三六九頁；他字卷二第二五九頁），且本院審酌該言詞陳
    述係由證人出於自由意識而陳述，又無其他證據足認該陳述
    有何顯不可信之情事等一切情況，依刑事訴訟法第一百五十
    九條之一第二項規定，認上開證人於偵訊中之證述，得採為
    認定本件犯罪事實所憑之證據。被告壬○○及其辯護人主張
    ：午○○於偵查中之證述，未經詰問，不具證據能力等語，
    自難採取。
  2.證人即共同被告午○○於調查員詢問時之證述，屬被告壬○○以外之人於審判外之言詞陳述，且經被告壬○○及其辯護
    人於本院審理時，主張不得作為證據（本院卷三第一二七、
    一二八頁），另證人即共同被告午○○於警詢時之證述，經
    核與其於本院審理（本院卷第一一九至一二五頁）中之證述
    ，關於被告壬○○部分，大致相符，堪認其於警詢之證述，
    尚無刑事訴訟法第一百五十九條之二、第一百五十九條之三
    、第一百九十五條之五所定之例外情形，依同法第一百五十
    九條第一項規定，自無證據能力。
  (二)關於被告壬○○以外之其餘被告部分：
  1.證人即共同被告壬○○、卯○○、午○○、子○○、丑○○
    、辰○○、戊○○、癸○○、丙○○、庚○○、寅○○、辛○○、巳○○，證人賴陳彬、己○○、林守仁、林守明、乙○○、楊秀珠、余玉婷於偵查中向檢察官所為證述，雖係被
    告以外之人於審判外之言詞陳述，為傳聞證據，然其等於偵
    查中向檢察官所為證述，既經具結（他字卷一第二○三、二
    ○七、二一九、二三四、二四○、二四五、二五五、二六○
    、二六七、二七五、二九四、三○四、三○八、三一二、三
    六八至三七○頁，他字卷二第一三八、一六五、一九九、二
    ○六至二○九、二五三、二五九至二六一頁，他字卷三第一
    二五、一三○、一三一、一三六至一三八頁），且本院審酌
    該等言詞陳述係由證人出於自由意識而陳述，又無其他證據
    足認該等陳述有何顯不可信之情事等一切情況，依刑事訴訟
    法第一百五十九條之一第二項規定，認上開證人於偵訊中之
    證述，得採為認定本件犯罪事實所憑之證據。
  2.證人即共同被告子○○、壬○○、丑○○、辰○○、午○○
    、卯○○、丁○○、甲○○、寅○○、庚○○、丙○○、癸○○、戊○○，證人賴陳彬、林守仁、林守明、己○○於警
    詢時之證述，雖亦屬被告以外之人於審判外之言詞陳述，為
    傳聞證據，然被告、辯護人於本院準備程序既均同意將之引
    為證據（本院卷第一九六、二二四頁），且經本院於審理時
    當庭直接提示而為合法之調查，被告、辯護人均未於言詞辯
    論終結前聲明異議，本院復審酌該等言詞陳述係由證人出於
    自由意識而陳述，並無非法取證之情況，依刑事訴訟法第一
    百五十九條之五之規定，認上開證人於警詢時之證述，應得
    採為認定本件犯罪事實所憑之證據。
二、再按有事實足認被告或犯罪嫌疑人有最輕本刑為三年以上有
    期徒刑之罪嫌，並危害國家安全或社會秩序情節重大，而有
    相當理由可信其通訊內容與本案有關，且不能或難以其他方
    法蒐集或調查證據者，得發通訊監察書。通訊監察書，偵查
    中由檢察官依司法警察機關聲請或依職權核發，審判中由法
    官依職權核發。修正前通訊保障及監察法第五條第一項第一
    款、第二項分別定有明文。本件承辦調查員對於被告癸○○
    所持用門號0000000000號、被告午○○所持用門
    號0000000000號、被告丙○○所持用門號000
    0000000、0000000000號、被告壬○○所
    持用門號0000000000、0000000000號
    、被告丑○○所持用門號0000000000號、被告辰
    ○○所持用門號0000000000號、被告卯○○所持
    用門號0000000000、0000000000，余
    玉婷所持用門號0000000000號、賴陳彬所持用門
    號0000000000號等行動電話，實施通訊監察，前
    經臺灣彰化地方法院檢察署核准在案，此有詳載聲監案號、
    案由、監察電話、對象及譯文人等之臺灣彰化地方法院檢察
    署通訊監察書及通訊監察譯文紀錄附卷可參（通訊監察書卷
    ），係依法所為之通訊監察，應具有證據能力。
三、次按偵查機關實施合法監聽時，意外發現本案以外之案件時
    ，此項「另案監聽」所取得之證據，於證據能力之評價上固
    應予以嚴格要求及控管，以免有違憲法第十二條所保障人民
    有秘密通訊自由之規定；惟依刑事訴訟法第二百二十八條第
    一項、第二百三十條第二項及第二百三十一條第二項等規定
    ，偵查機關在合法監聽下得知有犯罪嫌疑時，究不能充耳不
    聞，否則，反而有違上開法定偵查之義務，故其得作為繼續
    偵查之依據，應無疑問，因而繼續偵查取得之證據，倘若符
    合法定程序時，亦應肯定其證據能力。本件公訴人所提出欲
    證明被告壬○○涉有如事實欄二所示罪嫌之通訊監察譯文，
    均係依法聲請通訊監察，此有通訊監察書在卷足憑。前開通
    訊監察譯文既係檢察官對被告或訴訟關係人核發通訊監察書
    實施通訊監察後取得之證據，縱使係基於偶然間或無意間所
    為「另案監聽」下取得非本案之通訊內容，惟原本之監聽行
    為並無違法之情事，而當時所發現之相關犯罪事實，就其性
    質而論，係屬突然間發現之犯罪事實，若不即時截取將會產
    生稍縱即失之遺憾，是在急迫緊急狀況下，對於偵查機關於
    實施合法監聽之際，偶然間或無意間發現與本案無關之通訊
    內容，而涉及監聽票所記載之犯罪行為外，其他受監聽對象
    所犯之犯罪事實，自得先行截取並加以保存，以待他日作為
    證據使用。且法院容許該項證據作為認定犯罪事實之依據，
    並無妨害憲法第十二條所保障人民秘密通訊自由之重大違法
    情事，亦無害於公平正義，復未違背憲法第八條、第十六條
    所示應依正當法律程序保障人身自由、及受公平審判權利之
    保障等意旨，是上開通訊監察譯文既係偵查機關因繼續偵查
    取得之證據，又符合法定之程序，自仍應認有證據能力。被
    告壬○○及其辯護人主張該通訊監察譯文不具證據能力一節
    ，自無可採。
貳、有罪部分：
一、關於事實欄一所示之意圖營利供給賭博場所、意圖營利聚眾
    賭博、在公眾得出入之場所賭博財物部分：
    訊據被告午○○、子○○、辰○○對於事實欄一所示之意圖
    營利供給賭博場所、意圖營利聚眾賭博、在公眾得出入之場
    所賭博財物之犯行，均坦承不諱。被告卯○○固坦承其確有
    借款給被告午○○，且被告午○○曾向其提議以債作股之事
    實，然矢口否認有意圖營利供給賭博場所、意圖營利聚眾賭
    博、在公眾得出入之場所賭博財物之犯行，辯稱：伊沒有同
    意以債作股云云。經查：
  (一)上開事實，業經被告午○○於調查員詢問（他字卷一第一一
    二至一一五頁）、偵訊（他字卷一第二二一至二二五頁，他
    字卷三第一三三頁）、本院準備程序及審理（本院卷一第一
    一○、二四一、二四二頁，本院卷三第一一九至一二五、一
    三五、一三六頁）時，被告子○○於偵訊（他字卷一第二三
    六頁，他字卷三第一三四頁）、本院準備程序及審理（本院
    卷一第一一一、二四三頁，本院卷三第一三五、一三六頁）
    時，被告辰○○於調查員詢問（他字卷二第一六六至一七一
    頁）、偵訊（他字卷一第二四七至二五四頁，他字卷二第二
    五八頁，他字卷三第一三四頁）、本院準備程序及審理（本
    院卷一第一九二、一九三頁，本院卷三第一三五、一三六頁
    ）時，分別供述明確，並均以證人身分，證述無訛，復經證
    人即共同被告丁○○於調查員詢問（他字卷一第一七五至一
    八○頁）時，證人即共同被告寅○○於調查員詢問（他字卷
    四第九一至一○五頁）、偵訊（他字卷一第二九五至三○二
    頁）時，證人即共同被告辛○○於偵訊（他字卷一第三一○
    、三一一頁）時，分別證述綦詳，並有通訊監察譯文一份（
    他字卷五第七至五一頁）在卷可稽，以及如附表編號一至二
    五所示之物扣案為憑。
  (二)被告卯○○雖辯稱：伊沒有同意以債作股云云。然被告午○○於九十五年七、八月間，向被告卯○○提議，將五十萬元
    借款充作熱帶魚電子遊戲場股份，由被告卯○○持有該電子
    遊戲場百分之四十五之股份，經被告卯○○應允後，被告午
    ○○即按月將該電子遊戲場之營利，按上開比例分配與被告
    卯○○，並將該電子遊戲場營業帳目交給被告卯○○審閱一
    節，迭經證人即共同被告午○○於調查員詢問（他字卷一第
    一一七頁）、偵訊（他字卷一第二二五、三六五頁、他字卷
    二第二五四頁）時，證述明確。再核諸卷附通訊監察譯文：
    1.被告卯○○於九十五年九月二十日下午一時四十三分二十
    秒許，以其所持用門號0000000000號行動電話，
    與被告癸○○所持用門號0000000000號行動電話
    之通訊監察譯文（他字卷五第二七至二九頁），卯○○於該
    次通話中先後表示：「昨天本來我要上去的，但心情不好就
    沒上去，剛才阿丕跑來找我啊。」「沒怎樣啊，就報一個月
    的帳目啊。」「上個月是還好有賺，這個月是不錯啦。他聽
    我這樣講，就主動拿來給我看啊。」「上個月有賺啊，這個
    月從初一到昨天賺五十五萬啊。」「七月以前平平，八月賺
    一些，這個月到十九號就賺五十五萬啊。我本來暗算說如果
    一個月以後還是這樣，我就叫阿丕不要管，我自己來管啊。
    」「「就俊卿、阿丕二個分我而已，他們是要說什麼？就我
    佔一半，阿丕佔三分之一，就我們兩個顧好就好。」2.被告
    卯○○於九十六年一月十二日下午四時二十五分五十六秒許
    ，以其所持用門號0000000000號行動電話，與綽
    號「金龍」之人所持用門號0000000000號行動電
    話之通訊監察譯文（他字卷五第三○頁），被告卯○○於該
    次通話中先後表示：「上個月分九萬，昨天『破帳』，我的
    部分拆九萬。」「我現在只剩每個月阿丕的店分我一些錢，
    股份也不可能賣，你也知道阿丕的人不可能會別人做那些有
    的沒的，我現在從那邊每個月分十幾萬。」3.被告卯○○於
    九十六年二月五日下午一時五十六分二十五秒以其所持用門
    號0000000000號行動電話，與其姊所使用門號0
    000000000號市內電話之通訊監察譯文（他字卷五
    第三一頁），被告卯○○於該次通話中先後表示：「我那有
    錢，我上個月分九萬，花完了，這個月剛剛去算帳，帳都處
    理好了，可以分十五萬，他說下週一才有得拿，我能怎麼說
    ？」「電動玩具，阿貴沒逼我，我就很高興，現在每個月都
    分，上個月分九萬，這個月分十五萬。」4.被告卯○○於九
    十五年十月十二日下午四時三十七分四秒以其所持用門號0
    000000000號行動電話，與被告午○○所持用門號
    0000000000號行動電話之通訊監察譯文（他字卷
    五第二九、三○頁）。被告午○○於該次通話中先後表示：
    「好，我先跟你說，我是不是差你五四？對不對？」「是不
    是二○？」「我是不是六萬？」「我先給你四？」「我不夠
    ，二萬先給我用。」「等下你來的時候，你什麼時候過來，
    我再拿十三給你。」「再說一次喔，你九萬嘛，這樣講比較
    快。」「我先還你四啦。」「這樣你十三、五○啦。」被告
    卯○○表示：「這樣剩五○就對了。」可見被告午○○當時
    仍積欠被告卯○○五十四萬元之債務，該月熱帶魚電子遊戲
    場之營收有二十萬元，由被告午○○分配取得六萬元、被告
    卯○○分配取得九萬元，被告午○○將其分配取得之六萬元
    ，保留二萬元後，其餘四萬元用以清償積欠被告卯○○之債
    務，連同被告卯○○應分配取得之九萬元，合計將交付與被
    告卯○○十三萬元，其積欠被告卯○○之債務，扣除四萬元
    後，剩下五十萬元；亦即，被告卯○○分配取得之九萬元營
    收部分，並非用以抵償被告午○○積欠被告卯○○之債務甚
    明。是以，被告葉佳確為熱帶魚電子遊戲場之股東，並按月
    分配取得該電子遊戲場之營收，堪以認定。至於證人即共同
    被告午○○嗣於本院審理時，雖改稱：「我是有邀卯○○加
    入熱帶魚電子遊戲場，但是卯○○沒有表示同意，也沒有反
    對，當時我是說要撥款百分之四十五的盈餘給卯○○，後來
    我確實有將一個月的盈餘百分之四十五給卯○○，但是第二
    個月之後，卯○○說他不要作股東了。」等語（本院卷三第
    一二一頁），然其此部分證述，顯與上開通訊監察譯文不符
    ，當係迴護被告卯○○之詞，不足採信；被告卯○○上開抗
    辯，亦與事證相違，並不可採。
  (三)綜上所述，本件事證明確，被告卯○○、午○○、子○○、
    辰○○如事實欄一所示之意圖營利供給賭博場所、意圖營利
    聚眾賭博、在公眾得出入之場所賭博財物之犯行，均堪認定
    。
二、關於事實欄二所示之洩露國防以外秘密、包庇賭博部分：
    訊據被告壬○○固坦承確有撥打電話給被告午○○之事實，
    然矢口否認有何洩露國防以外秘密、包庇賭博之犯行，辯稱
    ：伊沒有告訴被告午○○任何專案資料，要被告午○○小心
    ，是指當時有很多搶奪電動玩具店的情形云云。經查：
  (一)上開事實，迭經證人即共同被告午○○於偵訊（他字卷一第
    二二六至二二八、三六五頁，他字卷二第二五五頁）、本院
    審理（本院卷三第一二二至一二四頁）時，證述明確，並有
    通訊監察譯文（他字卷五第四五、四六頁）、彰化縣警察局
    員林分局執行「局辦擴大臨檢併順風專案」勤務細部計畫、
    任務編組表、勤務簽到表（彰化縣警察局函送卷第八一至八
    三頁）、彰化縣警察局芳苑分局執行局頒擴大臨檢、順風專
    案暨自辦春風專案任務編組表、行動計劃表、臨檢紀錄表（
    彰化縣警察局函送卷第一五七至一六四頁）各一份在卷可稽
    。
  (二)被告壬○○雖辯稱：伊沒有告訴被告午○○任何專案資料，
    要被告午○○小心，是指當時有很多搶奪電動玩具店的情形
    云云。惟被告壬○○於偵訊時，即自承：「（九十五年九月
    迄九十六年二月間，有無曾經透露警方查緝二林地區賭博電
    玩店之訊息給午○○？）我曾以打電話方式，通知午○○說
    ：現在有取締的勤務，要他小心一點。」「（提示一四四、
    一四六、一四九、一五○、一五三、一五九之通訊監察譯文
    ，通聯顯示九十六年農曆春節前，二林分駐所對轄區內電玩
    店嚴格取締，午○○經你透露警方查緝電玩行動後，即通知
    店長辰○○及主任寅○○加強注意，對此你有何解釋？）因
    為當時是過年期間，所以我提醒午○○要多注意一點。」等
    語（他字卷一第一九八、二○一、二○二頁），核與證人午
    ○○於偵訊時，證稱：「壬○○答應我，只要警方有查緝電
    玩的動靜，就會主動通知我，壬○○才會在今年農曆春節前
    多次透露警方查緝賭博電玩店之訊息給我，提醒我要特別注
    意，我才會要求電玩店不要收新會員。」「（提示一四四、
    一四六、一四九、一五○、一五三、一五九之通訊監察譯文
    ，該等通聯顯示九十六年農曆春節前，二林分駐所對轄區內
    電玩店嚴格取締，你從壬○○處得知警方查緝電玩行動後，
    即通知店長辰○○及主任寅○○加強注意，對此你有何意見
    ？）壬○○的確有通知我要小心，但沒有說明是二林分局或
    二分分駐所會有行動，所以我要電玩店員工加強注意，因為
    壬○○每次所提供之情節較為正確。」等語（他字卷一第二
    二七、二二八頁），大致相符。又彰化縣警察局員林分局於
    九十六年一月二十四日晚上九時至十二時，執行「警察局辦
    擴大臨檢併順風專案」勤務，該專案勤務係要求彰化縣警察
    局所屬各分局針對包括電子遊戲場業在內之列管場所進行臨
    檢，而被告壬○○亦參與該項專案勤務，並於該晚上八時三
    十分，在彰化縣警察局員林分局二樓簡報室，參與該分局執
    行「警察局辦擴大臨檢併順風專案」之勤前教育，此有彰化
    縣警察局員林分局執行「局辦擴大臨檢併順風專案」勤務細
    部計畫、任務編組表、勤務簽到表一份（彰化縣警察局函送
    卷第八一至八三頁）附卷為證；另彰化縣警察局芳苑分局於
    同日晚上九時至十二時，亦同時執行局頒擴大臨檢、順風專
    案暨自辦春風專案，並將熱帶魚電子遊戲場列為臨檢目標，
    此有彰化縣警察局芳苑分局執行局頒擴大臨檢、順風專案暨
    自辦春風專案任務編組表、行動計劃表、臨檢紀錄表一份（
    彰化縣警察局函送卷第一五七至一六四頁）在卷可稽；可見
    被告壬○○確實知悉包括芳苑分局在內之彰化縣警察局轄內
    各分局於九十六年一月二十四日將針對包括電子遊戲場業在
    內之列管場所進行臨檢之中華民國國防以外應秘密之消息。
    再者，被告壬○○於九十六年一月二十四日晚上八時三十分
    許，得知上開消息後，旋於同日晚上九時十分五十一秒，以
    其所持用門號0000000000號行動電話撥打被告午
    ○○所持用門號0000000000號行動電話，並與被
    告午○○進行下列對話：「午○○：喂，你好。壬○○：喂
    ，小的。午○○：嘿。壬○○：看你晚上要過來還是明天？
    午○○：這樣喔。壬○○：要不要過來泡茶。午○○：我明
    天再過去泡茶，我現在人在臺中。壬○○：好啊！好啊！午
    ○○：好，我明天過去找你泡茶。壬○○：好好好。午○○
    ：有重要事情？壬○○：對啦！對啦！，你看那個。對啦！
    你就打過去一下。午○○：等一下。我走出去。壬○○：不
    然你晚上聯絡一下，明天再過來，這樣好啦。午○○：晚上
    跟他們說要小心一點。壬○○：對啦。午○○：好好好。壬○○：好。」其後，被告午○○隨即於同日晚上九時十五分
    二秒，以其所持用門號0000000000號行動電話撥
    打被告辰○○所持用門號0000000000號行動電話
    ，並與被告辰○○進行下列對話：「辰○○：喂。午○○：
    喂，怎麼又打來叫我們小心一點？辰○○：對啊，這陣子自
    從事情發生以後，他會交代啊。午○○：對啊，之前又打來
    啊。辰○○：之前又打來喔。午○○：對啊。辰○○：這我
    都知啊，一件事情發生以後，他都會再過來，因為過年前這
    段時間都是危險期啊。．．．午○○：好。剛才我哥又打來
    。辰○○：我知道。」此有通訊監察譯文一份（他字卷五第
    四五、四六頁）在卷可佐；是以，被告壬○○於知悉彰化縣
    警察局芳苑分局將針對包括電子遊戲場業在內之列管場所進
    行臨檢之中華民國國防以外應秘密之消息後，確有將該消息
    洩露給被告午○○，亦堪認定。被告壬○○上開辯詞，顯係
    臨訟編撰之詞，不足採信。
  (三)綜上所述，本件事證明確，被告壬○○如事實欄二所示之洩
    露國防以外秘密、包庇賭博之犯行，應堪認定。
三、關於事實欄三所示之意圖營利供給賭博場所、意圖營利聚眾
    賭博、在公眾得出入之場所賭博財物部分：
    事實欄三所示之事實，迭經被告庚○○於偵訊（他字卷一第
    二七九至二九二頁）、本院準備程序及審理（本院卷一第一
    九三頁，本院卷三第一三九頁）時，坦承不諱，核與證人即
    共同被告甲○○於調查員詢問（他字卷一第一八二至一九○
    頁）時，證人即共同被告卯○○於偵訊（他字卷一第三六四
    頁）時，證人即共同被告戊○○（他字卷一第二五六至二五
    頁，他字卷四第一五二至一六○頁）、丑○○（他字卷一第
    八三至八八、二四三頁）於調查員詢問、偵訊時，證述之情
    節相符，並有通訊監察譯文一份（他字卷五第七○至八○頁
    ）在卷可稽，以及如附表編號二六、二七所示之物扣案為憑
    ，足徵被告庚○○之自白確與事實相符。本件事證明確，被
    告庚○○意圖營利供給賭博場所、意圖營利聚眾賭博、在公
    眾得出入之場所賭博財物之犯行，應堪認定。
四、關於事實欄四所示之意圖營利供給賭博場所、意圖營利聚眾
    賭博、在公眾得出入之場所賭博財物部分：
    事實欄四所示之事實，迭經被告癸○○於調查員詢問（他字
    卷四第一四六至一五一頁）、偵訊（他字卷一第二六三至二
    六六頁）、本院準備程序及審理（本院卷一第一九四頁，本
    院卷三第一三九頁）時，坦承不諱，核與證人即卯○○於偵
    訊（他字卷一第三六四頁）時，證人即共同被告丙○○（他
    字卷一第二六八至二七四頁，他字卷四第一四○至一四五頁
    ）、丑○○（他字卷一第八三至八八、二四三頁）於調查員
    詢問、偵訊時，證述之情節相符，並有通訊監察譯文一份（
    他字卷五第五九至六四、六七至七○頁）在卷可稽，足徵被
    告癸○○之自白確與事實相符。本件事證明確，被告癸○○
    意圖營利供給賭博場所、意圖營利聚眾賭博、在公眾得出入
    之場所賭博財物之犯行，應堪認定。
五、關於事實欄五所示之在公眾得出入之場所賭博財物部分：
    事實欄五所示之事實，迭經被告卯○○於偵訊（他字卷一第
    二六四頁）、本院準備程序及審理（本院卷一第一○九頁，
    本院卷三第一三九頁）時，坦承不諱，核與證人即共同被告
    甲○○於調查員詢問（他字卷一第一八二至一九○頁）時，
    證人即共同被告庚○○（他字卷一第二七至二九二頁）於偵
    訊時，證人即共同被告戊○○（他字卷一第二五六至二五九
    頁）、丑○○（他字卷一第八三至八八、二四三頁）、癸○○（他字卷四第一四六至一五一頁，他字卷一第二六三至二
    六六頁）、丙○○（他字卷一第二六八至二七四頁，他字卷
    四第一四○至一四五頁）於調查員詢問、偵訊時，證述之情
    節相符，並有通訊監察譯文一份（他字卷五第五九至六四、
    六七至八○頁）在卷可稽，足徵被告卯○○之自白確與事實
    相符。本件事證明確，被告卯○○在公眾得出入之場所賭博
    財物之犯行，應堪認定。
六、論罪科刑理由：
  (一)關於事實欄一部分：
    按意思之聯絡並不限於事前有所謀議，即僅於行為當時有共
    同犯意之聯絡者，亦屬之，且其表示之方法，亦不以明示通
    謀為必要，即相互間有默示之合致，亦無不可（最高法院七
    三年臺上字第二三六四號判例意旨參照）。又按刑法第二百
    六十八條之意圖營利，只須主觀上有圖得利益之意思為已足
    ，不以實際上取得利益為要件。又電子遊戲機之程式如於設
    計之初即已隱含該遊戲機具有較高獲勝機率，已非純粹射倖
    性，此從經營者必須花費鉅資購買或租用遊戲機臺，聘雇員
    工兌換現金，並提供場所擺放而仍能獲利即明，是該等提供
    賭博場所以擺設電子遊戲機聚眾賭博之行為，亦同時具有營
    利之意圖（臺灣高等法院暨所屬法院九十六年法律座談會刑
    事類提案第十二號研討結果參照）。本件被告午○○、卯○○、子○○所經營之熱帶魚電子遊戲場，所佔場地非小，其
    等固取得彰化縣政府營利事業登記證、彰化縣政府電子遊戲
    場業級別證，但主觀上已有營利之意思，加以所擺設賭博機
    具高達二十九臺，又分別以月薪五萬元僱用被告辰○○擔任
    店長，以月薪二萬六千元僱用被告寅○○擔任主任、副理，
    以月薪一萬八千元至二萬元僱用被告丁○○擔任助理、主任
    ，以不詳薪資僱用真實姓名年籍均不詳、分別自稱「馬利榮
    」、「林妙珊」、綽號「慧琳」之成年女子，自其土地、行
    政、人事、設備等花費成本觀之，倘若擺設之賭博電動機具
    無利可圖，或因射倖性具不確定性，被告午○○、卯○○、
    子○○豈願冒賠錢風險，耗費如此大量成本？況有帳冊等證
    物扣案可憑，足見其規模不小，顯非單純僅與賭客對賭，其
    等確有營利之意圖甚明。是核被告午○○、卯○○、子○○
    、辰○○此部分所為，均係犯刑法第二百六十八條前段之意
    圖營利供給賭博場所罪、同條後段之意圖營利聚眾賭博罪、
    同法第二百六十六條第一項前段之在公眾得出入之場所賭博
    財物罪。被告午○○、卯○○、子○○、辰○○與共同被告
    寅○○、丁○○，以及自稱「馬利榮」、「林妙珊」、綽號
    「慧琳」之成年女子，就上開犯行，具有犯意聯絡及行為分
    擔，為共同正犯。又按刑事法若干犯罪行為態樣，本質上原
    具有反覆、延續實行之特徵，立法時既予特別歸類，定為犯
    罪構成要件之行為要素，則行為人基於概括之犯意，在密切
    接近之一定時、地持續實行之複次行為，倘依社會通念，於
    客觀上認為符合一個反覆、延續性之行為觀念者，於刑法評
    價上，即應僅成立一罪，學理上所稱「集合犯」之職業性、
    營業性或收集性等具有重複特質之犯罪均屬之，例如經營、
    從事業務、收集、販賣、製造、散布等行為概念者是（最高
    法院九十五年度臺上字第一○七九號判決意旨參照）。是被
    告午○○、卯○○、子○○、辰○○於事實欄一所載期間，
    基於單一犯意，在密切接近之一定時、地持續實行賭博之複
    次行為，無非執行業務所當然，於行為概念上，應認屬集合
    犯之包括一罪。又被告午○○、卯○○、子○○、辰○○以
    一行為同時觸犯在公眾得出入之場所賭博財物罪、意圖營利
    供給賭博場所罪、聚眾賭博罪等三罪名，為想像競合犯，依
    刑法第五十五條規定，應從一情節較重之意圖營利聚眾賭博
    罪處斷。爰審酌被告午○○、卯○○、子○○分別為熱帶魚
    電子遊戲場之實際負責人及股東，被告辰○○僅係受僱擔任
    該電子遊戲場店長，被告卯○○係彰化縣警察局溪湖分局警
    備隊警員，竟猶參股賭博性電子遊戲場業，且犯罪後未能坦
    承犯行，不知悔改，另考量其等犯罪之動機、參與程度、經
    營規模、經營期間、獲利金額，暨被告午○○、子○○、辰
    ○○犯罪後坦承犯行，態度尚屬良好等一切情狀，分別量處
    如主文所示之刑。
  (二)關於事實欄二部分：
    按刑法第二百七十條公務員包庇賭博罪，係指公務員予犯賭
    博罪者以相當之保護，而排除外來之阻力，使其不易發覺者
    而言，自以有積極的包庇行為為必要，與單純縱容或不予取
    締之消極行為有別（最高法院八十三年度臺上字第二三三四
    號判決意旨照）。本件被告壬○○得知彰化縣警察局所屬各
    分局均將針對包括電子遊戲場業在內之列管場所進行臨檢之
    消息後，隨即撥打電話通知被告午○○，要被告午○○告知
    熱帶魚電子遊戲場人員當日晚上要小心一點，使被告午○○
    、辰○○事先知所準備，得以避免賭博犯行遭警查獲，顯然
    係以積極之洩露國防以外應秘密消息之行為，而排除熱帶魚
    電子遊戲場遭轄區之彰化縣警察局芳苑分局臨檢查獲之可能
    ，使被告午○○等人賭博犯行不易發覺，自應構成刑法第二
    百七十條之公務員包庇意圖營利聚眾賭博罪。是核被告壬○○所為，分別係犯刑法第一百三十二條第一項之洩露國防以
    外秘密罪、同法第二百七十條之公務員包庇意圖營利聚眾賭
    博罪。又被告壬○○以一行為同時觸犯洩露國防以外秘密罪
    、公務員包庇意圖營利聚眾賭博罪等二罪名，為想像競合犯
    ，依刑法第五十五條規定，應從一情節較重之公務員包庇意
    圖營利聚眾賭博罪處斷。爰審酌被告壬○○係彰化縣警察局
    員林分局偵查隊小隊長，明知被告午○○所經營之熱帶魚電
    子遊戲場從事賭博犯行，竟將職務上得悉彰化縣警察局辦理
    擴大臨檢包括電子遊戲場業在內之列管場所之消息，洩漏與
    被告午○○，藉以包庇被告午○○等人之賭博犯行，不僅有
    辱官箴，亦對社會治安造成重大不良影響，且犯罪後猶飾詞
    強辯，毫無悔意，然考量其動機僅係礙於親情，並未藉此圖
    牟不法利益，及其素行、智識程度、生活狀況等一切情狀，
    量處如主文所示之刑。
  (三)關於事實欄三、四部分：
    按電腦網路係可供不特定人得以共見共聞之公共資訊傳輸園
    地，雖其為虛擬空間，但仍須電腦主機等物理上之場所、設
    備方能達其傳輸之功能，在性質上絕非純屬思想之概念空間
    ，亦非物理上絕對不存在之事物，而係已符合在公眾得出入
    場所賭博之犯罪構成要件。而按刑法第二百六十八條規定之
    「聚眾賭博」，係指聚集不特定人參與賭博之行為，且縱未
    於現實上同時糾集多數人於同一處所，而係聚集眾人之財物
    進行賭博者，例如組頭以電話之方式，供人簽賭之行為，亦
    屬之。因此，被告庚○○基於營利之意圖，經營賭博性網站
    供不特定人簽賭之行為，雖採由賭客個別上網簽賭之方式，
    主持職棒賭博，然待各賭客簽賭完畢，化零為整，仍可達成
    聚集不特定多數人參與賭博之目的；被告癸○○基於營利之
    意圖，以電話之方式，供賭客簽賭之行為；均與刑法第二百
    六十八條之意圖營利供給賭博場所罪及聚眾賭博罪之構成要
    件相當。是核被告庚○○、癸○○所為，均係犯刑法第二百
    六十八條前段之意圖營利供給賭博場所罪、同條後段之意圖
    營利聚眾賭博罪、同法第二百六十六條第一項前段之在公眾
    得出入之場所賭博財物罪。被告庚○○與共同被告戊○○、
    甲○○，以及架設職棒簽賭網站之真實姓名年籍不詳之成年
    人間，被告癸○○與共同被告丙○○間，就上開犯行，分別
    具有犯意聯絡及行為分擔，各為共同正犯。又按刑事法若干
    犯罪行為態樣，本質上原具有反覆、延續實行之特徵，立法
    時既予特別歸類，定為犯罪構成要件之行為要素，則行為人
    基於概括之犯意，在密切接近之一定時、地持續實行之複次
    行為，倘依社會通念，於客觀上認為符合一個反覆、延續性
    之行為觀念者，於刑法評價上，即應僅成立一罪，學理上所
    稱「集合犯」之職業性、營業性或收集性等具有重複特質之
    犯罪均屬之，例如經營、從事業務、收集、販賣、製造、散
    布等行為概念者是（最高法院九十五年度臺上字第一○七九
    號判決意旨參照）。是被告庚○○於事實欄三所載期間，被
    告癸○○於事實欄四所載期間，分別基於單一犯意，在密切
    接近之一定時、地持續實行賭博之複次行為，無非執行業務
    所當然，於行為概念上，均應認屬集合犯之包括一罪。又被
    告庚○○、癸○○以一行為同時觸犯在公眾得出入之場所賭
    博財物罪、意圖營利供給賭博場所罪、聚眾賭博罪等三罪名
    ，為想像競合犯，依刑法第五十五條規定，應從一情節較重
    之意圖營利聚眾賭博罪處斷。被告癸○○前因重利案件，經
    本院以九十一年度易字第三二九號判處有期徒刑五月，嗣於
    九十一年七月三日易科罰金而執行完畢等情，此有臺灣彰化
    地方法院檢察署刑案資料查註紀錄表及臺灣高等法院被告前
    案紀錄表各一份在卷可稽，其於受有期徒刑執行完畢後，五
    年以內故意再犯本件有期徒刑以上之罪，為累犯，應依刑法
    第四十七條第一項規定，加重其刑。爰審酌被告庚○○、癸○○經營職棒簽賭，供人簽賭財物，助長社會僥倖心理，影
    響正常之社會經濟活動，及其等犯罪之動機、目的、手段、
    經營期間長短、經營規模大小、所獲利益多寡，暨犯罪後均
    坦承犯行，態度尚屬良好等一切情狀，分別量處如主文所示
    之刑。
  (四)關於事實欄五部分：
    核被告卯○○所為，係犯刑法第二百六十六條第一項前段之
    在公眾得出入之場所賭博財物罪。又刑事法若干犯罪行為態
    樣，本質上原具有反覆、延續實行之特徵，立法時既予特別
    歸類，定為犯罪構成要件之行為要素，則行為人基於概括之
    犯意，在密切接近之一定時、地持續實行之複次行為，倘依
    社會通念，於客觀上認為符合一個反覆、延續性之行為觀念
    者，於刑法評價上，即應僅成立一罪。學理上所稱「集合犯
    」之職業性、營業性或收集性等具有重複特質之犯罪均屬之
    ，例如經營、從事業務、收集、販賣、製造、散布等行為概
    念者是（最高法院九十五年度臺上字第一○七九號判決意旨
    參照）。被告卯○○先後多次賭博之犯行，均係基於單一之
    決意，在密切接近之一定時、地，持續實行賭博之複次行為
    ，依社會客觀通念，堪認符合一個反覆、延續性之行為觀念
    ，在刑法評價上，應僅成立集合犯之包括一罪。被告卯○○
    此部分在公眾得出入之場所賭博財物罪與事實欄一所載意圖
    營利聚眾賭博罪間，係犯意各別、行為互殊，應予分論併罰
    。爰審酌被告卯○○身為彰化縣警察局溪湖分局警備隊警員
    ，竟參與職棒簽賭，嚴重損害警察形象，及其犯罪之動機、
    目的、賭博期間，暨犯罪後坦承犯行，態度尚屬良好等一切
    情狀，量處如主文所示之刑。
  (五)減刑及易刑處分：
    又中華民國九十六年罪犯減刑條例業於九十六年七月四日公
    布，並於同月十六日施行，依該條例第二條規定，犯罪在九
    十六年四月二十四日以前者，除本條例另有規定外，應予以
    減刑。本件被告午○○、子○○、卯○○、辰○○、壬○○
    、庚○○、癸○○犯如事實欄一至五所示各罪之犯罪時間均
    在九十六年四月二十四日以前，且其等所犯刑法第一百三十
    二條第一項之洩露國防以外之秘密罪、同法第二百六十六條
    第一項前段之在公眾得出入之場所賭博財物罪、同法第二百
    六十八條前段之意圖營利供給賭博場所罪、同條後段之意圖
    營利聚眾賭博罪、同法第二百七十條之公務員包庇意圖營利
    聚眾賭博罪，均非屬該條例第三條所列舉不予減刑之罪，爰
    依中華民國九十六年罪犯減刑條例第二條第一項第三款、第
    七條、第九條規定，各減其宣告刑二分之一，並就被告辰○○、壬○○、癸○○部分，分別諭知易科罰金之折算標準；
    另就被告卯○○之罰金刑部分，諭知易服勞役之折算標準。
  (六)沒收：
  1.關於事實欄一部分：
    扣案如附表編號一至六所示之賭博性電子遊戲機合計二十九
    臺（各含ＩＣ板一塊），均係當場賭博之器具，如附表編號
    十九所示之現金，為兌換籌碼處之財物，均應依刑法第二百
    六十六條第二項規定，宣告沒收。另扣案如附表編號七至十
    八、二○至二五所示之物，均係被告午○○、子○○、卯○○所有，且為熱帶魚電子遊戲場內使用、供賭博犯罪所用之
    物，爰依刑法第三十八條第一項第二款規定，宣告沒收。
  2.關於事實欄三部分：
    扣案如附表編號二六、二七所示之物，均係被告庚○○所有
    ，供其經營職棒簽賭所用之物，爰依刑法第三十八條第一項
    第二款規定，宣告沒收。
、無罪部分：
一、按犯罪事實應依證據認定之，無證據不得認定犯罪事實，又
    不能證明被告犯罪者，應諭知無罪之判決，刑事訴訟法第一
    百五十四條第二項、第三百零一條第一項分別定有明文。而
    事實之認定，應憑證據，如未能發現相當之證據，或證據不
    足以證明，自不能以推測或擬制之方法，以為裁判基礎（最
    高法院四十年臺上字第八六號判例意旨參照）。又認定犯罪
    事實所憑之證據，雖不以直接證據為限，間接證據亦包括在
    內；然而無論直接或間接證據，其為訴訟上之證明，須於通
    常一般之人均不致有所懷疑，而得確信其為真實之程度者，
    始得據為有罪之認定（最高法院七十六年臺上字第四九八六
    號判例意旨參照）。
二、關於被告午○○、子○○、卯○○、辰○○、巳○○對於依
    據法令從事公務之人員，關於違背職務之行為，行求賄賂罪
    部分：
  (一)公訴意旨略以：被告卯○○、午○○、子○○、辰○○均明
    知熱帶魚電子遊戲場，係以前述射悻性方式經營，為防止司
    法人員調查、取締該電子遊戲場，即共同基於行賄芳苑分局
    一組組長許樹林及該分局二林分駐所所長己○○之犯意聯絡
    ，欲以交付現金或「二一年皇家禮砲」洋酒禮盒等物品行賄
    之方式，約使前述具司法警察身分，負有查緝賭博性電玩店
    法定職掌之公務員，對其等所共同經營之賭博電玩店勿積極
    進行調查、取締業務。推由被告午○○指示被告辰○○自九
    十五年一月起，即在該賭博電玩店帳目中編列數額三萬元至
    三萬五千元不等之「安全基金」，被告辰○○並於每月十日
    將前述「安全基金」及被告午○○所應分得之利潤，以現金
    方式交予被告午○○，再由被告午○○責由被告子○○以購
    買「二一年皇家禮砲」洋酒（每瓶約二千三百元）及茶葉禮
    盒（每盒約二千五元）之方式，行賄二林分駐所所長己○○
    。被告午○○並於九十五年間，分二次親自交付被告子○○
    購買前述行賄物品之現金三萬元（每次一萬五千元），被告
    子○○收受前述現金後，其中於九十五年底委由與之共同基
    於行賄己○○犯意聯絡之被告巳○○（綽號「全興仔」），
    透過不知情之乙○○將「二一年皇家禮砲」洋酒二瓶，送至
    彰化縣二林鎮外竹里中南巷十六號己○○之住處，欲行賄己○○，由不知情之己○○之母楊秀珠收下，惟俟己○○查悉
    上情後，當日立即親自將前述洋酒退還予乙○○，未予收受
    。被告午○○、辰○○、子○○、卯○○即共同以前述方式
    行求己○○違背其負有查緝、取締賭博性電玩店之法定職務
    ；因認被告午○○、子○○、卯○○、辰○○、巳○○涉犯
    貪污治罪條例第十一條第一項之對於依據法令從事公務之人
    員，關於違背職務之行為，行求賄賂罪嫌。
  (二)訊據被告午○○對於上開事實，坦認無訛；被告子○○固坦
    承確曾委由被告巳○○轉交「二一年皇家禮砲」洋酒二瓶與
    己○○之事實，然辯稱：伊請被告巳○○轉交的時間，是在
    九十六年一月初云云；被告巳○○固坦承確曾委由乙○○轉
    交「二一年皇家禮砲」洋酒二瓶與己○○之事實，然另辯稱
    ：因己○○請伊吃過飯，該二瓶洋酒是伊自行購買，致贈己○○，被告子○○請伊代為轉交之二瓶洋酒，伊於九十六年
    一月初，即已退還給被告子○○云云；被告卯○○辯稱：伊
    不知情云云；被告辰○○固坦承確實依被告午○○指示編列
    安全基金，然辯稱：被告午○○說安全基金是要展店時使用
    ，且伊只是擔任店長，其餘事情，伊不清楚云云。
  (三)按戡亂時期貪污治罪條例第十一條所定之行賄罪，須以行求
    賄賂之意思，並指明具體事實，請託依法令從事公務之人員
    ，為違背職務之行為為構成要件。依原判決所認定之事實，
    上訴人似僅企圖利用不知情之蔡女為其行賄，事先並未告知
    承辦警員及蔡女有關行賄之事，而於蔡女將金錢交與承辦警
    員時，承辦警員發覺蔡女交付之物為金錢後，即予告發偵辦
    。是上訴人對於承辦警員，似尚未有所請託即被發覺偵辦，
    原判決仍論以對於公務員關於違背職務之行為行賄罪，自屬
    可議（最高法院八十一年度臺上字第六七二號判決意旨參照
    ）。
  (四)經查：
  1.被告午○○係於九十六年二月十日至同月十七日（農曆除夕
    ）間之某日，要求被告子○○以洋酒行賄一節，業經證人即
    共同被告午○○於本院審理（本院卷三第一二五頁）時，證
    述綦詳，核與卷附被告午○○於九十六年二月十日凌晨○時
    三十六分四十七秒、同月十七日下午三時十八分四秒，以其
    所持用門號0000000000號行動電話，與被告子○○所持用門號0000000000號行動電話之通訊監察
    譯文（他字卷五第五○頁），被告午○○、子○○之對話：
    「午○○：我看要加強一下啦，不要再來釘我們啦。子○○
    ：我怎麼知道會這樣，這樣．．．，今天這麼晚了，我明天
    再打給我舅。午○○：你有空的時候，再過去坐一下，加強
    一下。」「子○○：這邊都ＯＫ了。午○○：你指那邊？子
    ○○：啊？午○○：你又不說那一邊，這樣我聽不懂。子○○：都ＯＫ了，都有了，都喬好了。你知道意思嗎？」相符
    ，且被告子○○於本院訊問時，亦供稱：「我是在快要過年
    的時候有拿皇家禮砲二瓶給巳○○。」等語（本院卷一第一
    一二頁），是被告子○○係於九十六年農曆春節前，委由被
    告巳○○轉交「二一年皇家禮砲」洋酒二瓶與己○○，應堪
    認定。再參以被告巳○○與己○○雖因釣魚而認識，惟相識
    僅七、八個月，另雖曾於釣魚後，一起用餐一次，且該次用
    餐費用由己○○支付，然金額僅數百元，此經被告己○○於
    本院審理（本院卷三第一○二至一○四頁）時，證述明確，
    亦為被告巳○○於本院審理（本院卷第一一○、一一一頁）
    時，供述無訛，另由被告巳○○並未自己將上開二瓶洋酒交
    付與己○○，而需委由乙○○代為轉交，亦足見二人交情不
    深，則被告巳○○豈有因己○○曾與其一起用餐一次，支付
    數百元之餐費，即購買價值合計達四千餘元之二瓶洋酒回贈
    己○○之理，是被告巳○○辯稱：因己○○請伊吃過飯，該
    二瓶洋酒是伊自行購買，致贈己○○云云，顯與常情有違。
    被告巳○○委由乙○○轉交己○○之「二一年皇家禮砲」洋
    酒二瓶，確為被告子○○請被告巳○○代為轉交，應堪認定
    。被告巳○○辯稱：被告子○○請伊代為轉交之二瓶洋酒，
    伊於九十六年一月初，即已退還給被告子○○云云；被告子
    ○○於本院審理時，附和其詞，改稱：「是在快要新曆年的
    時候，我於送審時所述的快過年，是指元月初。」等語（本
    院卷三第一○九頁）；均係卸責之詞，不足採信。
  2.又被告巳○○係於九十六年農曆春節前二、三日，委由乙○○轉交「二一年皇家禮砲」洋酒二瓶與己○○，經乙○○送
    至彰化縣二林鎮外竹里中南巷十六號己○○住處，由己○○
    之母楊秀珠收下，經楊秀珠告知己○○後，己○○隨即將上
    開二瓶洋酒退還乙○○等情，固經證人己○○（他字卷一第
    二○五頁，他字卷二第二○○、二○一頁，本院卷三第一○
    三、一○四頁）、乙○○（他字卷二第二○二、二○三頁，
    本院卷三第一○五、一○六頁）於偵訊、本院審理時，證人
    楊秀珠（他字卷二第二○一、二○二頁）於偵訊時，分別證
    述明確。然被告巳○○要求乙○○轉交時，並未告知乙○○
    其贈送上開二瓶洋酒給己○○之原因，此經證人乙○○於偵
    訊（他字卷二第二○三頁）、本院審理（本院卷三第一○五
    頁）時，證述在卷；又乙○○將上開二瓶洋酒送交楊秀珠時
    ，僅向楊秀珠表示：該二瓶洋酒是別人要求轉交的等語，俟
    己○○詢問時，亦僅表示：該二瓶洋酒是巳○○送的等語，
    此經被告己○○（他字卷一第二○五頁，他字卷二第二○一
    頁，本院卷三第一○三頁）、乙○○（他字卷二第二○三頁
    ，本院卷三第一○五、一○六頁）於偵訊、本院審理時，證
    人楊秀珠（他字卷二第二○二頁）於偵訊時，分別證述綦詳
    ；再被告巳○○未曾當面或以電話向己○○表示贈送上開二
    瓶洋酒之原因等情，亦據證人己○○於本院審理（本院卷第
    一○三頁）時，證述無訛；可見己○○始終未曾得悉被告巳
    ○○贈送上開二瓶洋酒之目的，係為請託熱帶魚電子遊戲場
    之事甚明。按諸前揭說明，縱使被告午○○、子○○、卯○○、辰○○、巳○○確有利用不知情之乙○○為其等向己○○行賄之意，然其等既始終未曾告知乙○○、己○○請託之
    事，即與貪污治罪條例第十一條第一項所定行賄罪之要件不
    符。
  (五)綜上所述，本件公訴人所舉之證據，既無法證明被告午○○
    、子○○、卯○○、辰○○、巳○○確曾將行賄、請託之意
    ，告知己○○之事實，且本院在得依或應依職權調查證據之
    範圍內，復查無其他積極證據足以證明被告午○○、子○○
    、卯○○、辰○○、巳○○確有公訴意旨所指貪污治罪條例
    第十一條第一項之對於依據法令從事公務之人員，關於違背
    職務之行為，行求賄賂之犯行，要屬不能證明被告午○○、
    子○○、卯○○、辰○○、巳○○此部分犯罪，按諸前揭說
    明，自應諭知被告午○○、子○○、卯○○、辰○○、巳○○無罪之判決。
三、關於被告卯○○、壬○○洩露國防以外秘密罪、包庇賭博罪
    部分（除被告壬○○如事實欄二所示部分外）：
  (一)公訴意旨略以：被告卯○○、壬○○均明知內政部警政署針
    對加強取締、查察賭博電玩店於九十五年間訂有「斷絕犯罪
    根源強化作為」（實施期程自九十五年五月十一日起至同年
    十二月三十一日止）；及於九十六年間訂有「九十六年取締
    涉嫌賭博電子遊戲場所專案執行計畫」（實施期程自九十六
    年一月一日起至同年十二月三十一日止）等專案計畫，並責
    由彰化縣警察局以常態性、制度化作為，對轄區之賭博電玩
    店嚴密察查，遇案即取締不法，移送相關單位裁處，並均明
    知前述專案內容均屬國防以外之秘密，不得無故洩漏予無關
    第三人；詎被告卯○○、壬○○二人得知前述由內政部警政
    署規劃之專案內容後，被告卯○○於九十六年二月十日凌晨
    ○時三十一分五十三秒，以其持用門號000000000
    0號行動電話，撥打被告午○○持用門號00000000
    00號行動電話；而被告壬○○則先後於九十六年一月二十
    日下午一時十三分四秒、同月二十五日下午一時四分六秒、
    下午一時三十九分四十六秒，以其所持用門號000000
    0000號行動電話，撥打被告午○○所持用門號0000
    000000號行動電話，洩露有關警方加強查緝賭博電玩
    店之專案行動內容，以前述洩漏國防以外秘密之方式，共同
    積極庇護前述由被告午○○、子○○等人上開賭博犯行；因
    認被告卯○○、壬○○涉犯刑法第一百三十二條第一項之洩
    露國防以外秘密罪、同法第二百七十條之包庇賭博罪嫌。
  (二)訊據被告卯○○、壬○○固均坦承確於上開時間撥打電話給
    被告午○○之事實，然均堅決否認有何洩露國防以外秘密、
    包庇賭博之犯行，被告卯○○辯稱：伊不知道勤務、專案，
    是向被告午○○亂說的等語，被告壬○○辯稱：伊沒有告訴
    被告午○○專案的資料，只是要被告午○○來找伊泡茶等語
    。
  (三)經查，被告卯○○確於九十六年二月十日凌晨○時三十一分
    五十三秒，以其持用門號0000000000號行動電話
    ，撥打被告午○○持用門號0000000000號行動電
    話，並向被告午○○表示：「一點過後，要小心一點。」「
    就是彰化的打電話到溪湖，說他們一點要出來。」「你跟阿
    黎講一下，晚上要小心一點。」此有通訊監察譯文一份（他
    字卷五第三三頁）在卷可參；被告壬○○確於九十六年一月
    二十日下午一時十三分四秒以其所持用門號0000000
    000號行動電話，撥打被告午○○所持用門號00000
    00000號行動電話，並向被告午○○表示：「二林那間
    公司有交代這陣子要小心，彰化那邊最近盯較緊。」「叫你
    要小心一點。」另於同月二十五日下午一時三十九分四十六
    秒以相同方式，向被告午○○表示：「你車開進來柱子這邊
    ，我再跟你講。」此有通訊監察譯文（他字卷五第四四、四
    七頁）各一份附卷可佐。又內政部警政署針對加強取締、查
    察賭博電玩店於九十五年間訂有「斷絕犯罪根源強化作為」
    ，實施期程自九十五年五月十一日起至同年十二月三十一日
    止，另於九十六年間訂有「九十六年取締涉嫌賭博電子遊戲
    場所專案執行計畫」，實施期程自九十六年一月一日起至同
    年十二月三十一日止，並責由彰化縣警察局以常態性、制度
    化作為，對轄區之賭博電玩店嚴密察查，遇案即取締不法，
    移送相關單位裁處，固有內政部警政署九十六年四月二十三
    日警署行字第○九六○○六三九○八號函一紙（他字卷二第
    二一八頁）在卷可參，然上開專案計劃僅係內政部警察署通
    令各縣市警察局對轄區之賭博電玩店嚴密察查，且屬對外公
    開之年度計劃，此有網站搜尋資料一份（本院卷二第二九至
    四○頁）在卷可佐，至於具體查緝、臨檢之時間、地點、內
    容，仍需由各縣市警察局規劃執行，是上開「斷絕犯罪根源
    強化作為」、「九十六年取締涉嫌賭博電子遊戲場所專案執
    行計畫」，顯難認為係屬刑法第一百三十二條第一項所定中
    華民國國防以外應秘密之消息甚明。再考諸卷附本院依職權
    向彰化縣警察局調取之九十五年十二月至九十六年二月間，
    彰化縣警察局及所屬員林分局、溪湖分局、芳苑分局執行查
    察或取締賭博電玩專案之實施計畫及各次勤務之出勤紀錄、
    執行經過、執行成果等資料（彰化縣警察局函送卷），均未
    發現於九十六年一月二十日、同月二十五日、同年二月十日
    ，被告卯○○、壬○○撥打電話之當日或翌日，有何具體之
    查緝或臨檢電子遊戲場計畫。又被告壬○○於九十六年一月
    二十五日下午一時三十九分四十六秒，雖向被告午○○表示
    ：「你車開進來柱子這邊，我再跟你講。」然並無法證明其
    於當日確有向被告午○○洩露國防以外秘密之事實。況且，
    被告卯○○、壬○○雖分別擔任彰化縣警察局溪湖分局警備
    隊警員、彰化縣警察局員林分局偵查隊小隊長之職務，惟卷
    內既無其他積極證據，足資證明其等知悉何項具體查緝或臨
    檢電子遊戲場計劃之時間、地點、內容，自難徒以其等具有
    警員之身分，推論其等知悉彰化縣警察局或所轄各分局歷次
    具體查緝或臨檢電子遊戲場之全部計畫。因此，公訴人僅以
    內政部警政署定有「斷絕犯罪根源強作為」、「九十六年取
    締涉嫌賭博電子遊戲場所專案執行計畫」，逕認被告卯○○
    、壬○○上開行為涉有洩露國防以外秘密罪、包庇賭博罪，
    容嫌速斷。
  (四)綜上所述，本件公訴人所舉之證據，既無法證明被告卯○○
    、壬○○確實知悉何項中華民國國防以外應秘密之消息，並
    據以洩露與被告午○○之事實，且本院在得依或應依職權調
    查證據之範圍內，復查無其他積極證據足以證明被告卯○○
    、壬○○確有公訴意旨所指之洩露國防以外秘密、包庇賭博
    之犯行，要屬不能證明被告粘卯○○、壬○○此部分犯罪，
    按諸前揭說明，均應諭知無罪之判決。
四、關於被告卯○○違背職務收受賄賂罪，被告午○○、庚○○
    、癸○○對於依據法令從事公務之人員，關於違背職務之行
    為，交付賄賂罪部分：
  (一)公訴意旨略以：賴陳彬自九十四年十二月六日擔任彰化縣警
    察局溪湖分局警備隊隊長，侑於警備隊之經費短缺，無剩餘
    資金可資利用，即在同仁建議下指定被告卯○○擔任該警備
    隊總務一職（非正式編組），負責對外之公關業務。而被告
    卯○○自九十三年十月二十九日起擔任彰化縣警察局溪湖分
    局警備隊隊員，負責轄區巡邏及治安維護等工作，對轄區內
    、外之犯罪行為，均有蒐證、調查之權限，係依法令服務於
    國家、地方自治團體所屬機關而具有法定職務權限之人員。
    被告卯○○明知被告午○○係經營賭博電玩店之負責人，而
    被告庚○○、癸○○則係從事職棒簽賭網站之組頭，應依法
    對其等之上開犯罪行為進行蒐證、調查，卻悖離國家賦予其
    前述刑案調查權之法定職掌，對被告午○○、庚○○、癸○○前述之賭博犯行，非但未予調查、蒐證，甚且參與其中之
    賭博犯行，復利用職權洩漏前述偵查秘密，以此積極庇護之
    方式，包庇被告午○○上開賭博犯行。被告卯○○擔任該警
    備隊總務一職，為力求表現，私以招募「溪湖分局警備隊顧
    問」之名義，對外向不特定人收取顧問費。先於九十五年間
    要求被告庚○○擔任該警備隊顧問，並繳交二萬元之顧問費
    ，被告庚○○雖與被告卯○○為朋友關係，惟慮及被告卯○○之司法警察身分，且被告卯○○明知其在溪湖分局轄區內
    從事前述職棒簽賭網站等賭博犯行，不予配合恐遭取締，復
    侑於如以繳交現金方式，擔任該分局警備隊顧問，如他分局
    各業務單位聞訊仿效，恐無力應付，即應允被告卯○○以非
    現金出資之方式，支持該分局警備隊，被告卯○○即於九十
    五年九月間、九十六年一月間（即九十五年中秋節及九十六
    年農曆春節前後），以需致贈禮品予上級長官為由，先後要
    求庚○○提供「尊爵」品牌，二十五年份之威士忌各六瓶（
    總計十二瓶、每瓶單價二千五百餘元，合計約三萬元），被
    告庚○○迫於無奈即應被告卯○○之要求，購得前述洋酒後
    ，在彰化縣溪湖鎮○○路一一七號住處，交付與被告卯○○
    ；再於九十五年九、十月間，亦以收取「警備隊顧問費」之
    名義，要求被告午○○、癸○○各繳交二萬元，其等雖與被
    告卯○○為朋友關係，惟侑於被告卯○○之司法警察身分，
    且為能繼續要求被告卯○○提供警方取締賭博電玩店之相關
    訊息（即被告午○○部分），及其等均從事前述賭博電玩店
    及職棒簽賭網站等賭博犯行，不予配合恐遭取締，不得已方
    配合被告卯○○之前述要求，分別在由被告午○○所經營、
    設在彰化縣溪湖鎮○○路三四七號之「卡位牛肉爐」及彰化
    縣二林鎮○○路六二號之被告卯○○住處，各以現金交付之
    方式，先後將二萬元交付與被告卯○○。惟被告卯○○嗣後
    因鑒於被告午○○個人之經濟狀況不穩定，且已招攬二、三
    人為該分局警備隊顧問，並均對其等收取顧問費，復將被告
    午○○繳交之前述顧問費予以全數退還。被告卯○○因主動
    向被告庚○○、午○○、癸○○三人要求並收取前述顧問費
    後，竟違背其依法應對其等前述賭博犯行進行調查、蒐證之
    法定職務，未對被告庚○○、午○○、癸○○之前述賭博犯
    行進行任何偵辦作為，亦未提供其等從事賭博犯行之情資與
    該分局偵查隊進行偵辦。被告卯○○總計以前述違背職務之
    方式，收取賄賂四萬元（含向被告午○○收取後，旋即退還
    之該二萬元現金）及「尊爵」品牌、二十五年份之威士忌十
    二瓶（市價合計約三萬元）；因認被告卯○○涉犯貪污治罪
    條例第四條第一項第五款之違背職務收受賄賂罪嫌，被告午
    ○○、庚○○、癸○○涉犯貪污治罪條例第十一條第一項之
    對於依據法令從事公務之人員，關於違背職務之行為，交付
    賄賂罪嫌。
  (二)訊據被告卯○○固坦承確於九十六年一月收受被告庚○○所
    交付之六瓶「尊爵」威士忌，並曾以招募警備隊顧問之名義
    ，分別收受被告午○○、癸○○所交付之二萬元之事實，然
    堅決否認有何違背職務收受賄賂之犯行，辯稱：伊只是請被
    告庚○○幫買酒，伊有拿酒錢給被告庚○○，招募顧問是因
    為警備隊經費短缺，後來知道警備隊不能招募顧問後，就將
    錢還給被告午○○、癸○○等語。被告午○○、庚○○、癸○○對於上開交付洋酒、現金與被告卯○○之事實，固均坦
    承不諱，然堅決否認有何對於依據法令從事公務之人員，關
    於違背職務之行為，交付賄賂之犯行，被告午○○辯稱：伊
    只是要讓被告卯○○在上級長官面前有面子等語；被告庚○○辯稱：伊沒有行賄的意思，只是單純的朋友送禮等語；被
    告癸○○辯稱：伊沒有行賄的意思，只是單純基於朋友關係
    而交顧問費等語。
  (三)按刑法上之收受賄賂罪，以他人有行求賄賂之事實為前提，
    若他人所交付之物並非基於行賄意思，則其物即非賄賂，自
    無收受賄賂之可言。故賄賂之不法報酬必須與公務員之職務
    行為或違背職務行為具有一定之對價關係，苟非關於職務行
    為或違背職務行為之報酬，即不得謂為賄賂（最高法院七十
    年臺上字第一一八六號判例意旨參照）。又貪污治罪條例第
    五條第一項第三款對於職務上之行為收受賄賂罪，以所收受
    之金錢或財物與其職務有相當對價關係，為成立要件之一；
    是否具有相當對價關係，應審酌職務行為之內容、交付者與
    收受者之關係、賄賂之種類、價額、贈與之時間等客觀情形
    ，依法認定（最高法院九十五年度臺上字第三五六號判決意
    旨參照）。再貪污治罪條例第五條第一項第三款之收受賄賂
    罪，係指公務員於其職務上之行為，被他人之賄賂或不正利
    益以買通，而雙方相互之間有對價關係之情形而言。若他人
    所交付之財物並非基於行賄意思，則該財物即非賄賂，應無
    收受賄賂可言。又所謂賄賂固包括假借餽贈名義之變相給付
    在內，唯所謂職務上行為，則仍須公務員於其職務範圍內，
    更有踐履賄求對象之特定行為，始與犯罪構成要件相當。若
    泛指公務員之職務與某公司行號有關，某公司行號曾對該公
    務員有所餽贈，並不能證明某公司行號之餽贈為變相行賄，
    亦不能證明該公務員收受餽贈後就其職務範圍內踐履賄求對
    象之特定行為有對價關係，該公務員收受餽贈，固屬有悖官
    箴，惟仍不能據以論該公務員以收受賄賂罪（最高法院九十
    二年度臺上字第三七三一號判決意旨參照）。
  (四)經查：
  1.被告卯○○確曾先後於九十五年中秋節前夕、九十六年農曆
    春節前夕，分別向被告庚○○要求「尊爵」威士忌洋酒各六
    瓶，並經被告庚○○交付與卯○○收受一節，迭經證人即共
    同被告庚○○於調查員詢問（他字卷四第一二六頁）、偵訊
    （他字卷一第二八八頁）、本院審理（本院卷三第一一四頁
    ）時，證述綦詳，可見被告卯○○辯稱：伊只是請被告庚○○幫買酒，伊有拿酒錢給被告庚○○云云，不足採信。
  2.又被告卯○○向被告庚○○要求洋酒，或向被告癸○○、午
    ○○要求二萬元顧問費時，並未曾向被告庚○○、癸○○、
    午○○表示，交付洋酒或顧問費後，即不會取締其等賭博之
    犯行，或有任何好處，而被告庚○○、癸○○、午○○於交
    付洋酒或顧問費時，亦未曾要求被告卯○○需包庇其等賭博
    之犯行，被告庚○○、癸○○、午○○係基於與被告卯○○
    之朋友關係，始同意交付洋酒，或擔任彰化縣警察局溪湖分
    局警備隊顧問，並繳交二萬元顧問費等情，業據被告卯○○
    （他字卷一第三六三頁）、庚○○（他字卷一第二八七至二
    九二頁，他字卷四第一二六至一二九頁，本院卷三第一一三
    至一一六頁）、癸○○（他字卷一第二六四至二六六頁，他
    字卷四第一四九、一五○頁，本院卷三第一一七、一一八頁
    ）、午○○（他字卷二第二五五、二五六頁，本院卷三第一
    一九至一二二頁）於調查員詢問、偵訊、本院審理時，分別
    供述綦詳，並均以證人身分，證述明確，互核相符。再者，
    被告卯○○係熱帶魚電子遊戲場之股東，且長期向被告庚○○、癸○○下注簽賭，業如前述，其為避免自身賭博犯行遭
    他人查知，自無可能查緝被告午○○、庚○○、癸○○之賭
    博犯行，或告知其他員警關於被告午○○、庚○○、癸○○
    賭博之訊息，被告午○○、庚○○、癸○○既均明知上情，
    豈有再以洋酒或顧問費向被告卯○○行賄，以使被告卯○○
    不予查緝或舉發其等賭博犯行之必要，益徵被告卯○○、午
    ○○、庚○○、癸○○上開供述，應可採信。
  3.再參以被告卯○○於九十五年九月二十四日晚上九時四十五
    分十六秒，以其所持用門號0000000000號行動電
    話，與被告午○○所持用門號0000000000號行動
    電話，進行通話之內容：「卯○○：另外你跟小劉說，你說
    葉仔．．．。午○○：我跟你說，你聽我講，我打給他，我
    說不用了，他說跟你謝謝啦，他說跟我謝謝，不答應怎麼行
    ，這樣啦，他說好啦，我說不用啦，他說這樣不行，明天要
    給我，你知道嗎？我說等你狀況好一點再說啦。卯○○：你
    跟他說，那天我若是有需要，我再跟他講這樣子。午○○：
    我跟他說好了。卯○○：你跟他說，我處理好了，那天我若
    是有需要．．．。午○○：不然等下叫他來啊。卯○○：不
    用啦，你跟他說我處理好了，那天我若是有需要，再麻煩他
    ，這樣子。我跟我隊長說說看，看等下．．．。午○○：你
    先跟你隊長說說看，要過來再打給我啦。不然等下又要收了
    。卯○○：好好，我知道。」此有通訊監察譯文一份（他字
    卷五第五四頁）在卷可佐。又被告卯○○另於九十五年九月
    三十日凌晨○時七分四十秒，以其所持用門號000000
    0000號行動電話，與被告庚○○所持用門號00000
    00000號行動電話，進行通話之內容：「卯○○：我原
    本是要和我隊長去你那邊坐一下，你在外面就沒辦法了。庚○○：我在外面啊。沒關係，找一天有空的時候啦。卯○○
    ：我隊長說要過去感謝你一下啊。庚○○：喔，沒關係啦，
    不用啦。卯○○：他說中秋節到了，有一些東西要送給你啊
    。庚○○：喔，不用啦。」於同日凌晨○時二十七分二十三
    秒再進行通話時，被告卯○○向被告庚○○表示：「我隊長
    去麻豆買許多柚子，我隊長的為人，你也知道，他說有幫助
    我們的，他都一個一個去拜訪。」「因為我今天中午已經陪
    他拜訪了一部分，有幫助我們的，我們都有去拜訪，你聽得
    懂我意思嗎？」其後，被告卯○○、庚○○於九十五年十月
    三日晚上七時十九分二十四秒，以上開行動電話進行通話之
    內容：「卯○○：不然我一小時後，再打給你，我和我隊長
    要去你家坐一下。庚○○：不用啦，我們兩個認識就好了啊
    。卯○○：他說他一定要去一下。你就跟他泡個茶啦。庚○○：好啦。」於同日晚上二十二時二十一分十秒再進行通話
    時，被告卯○○向被告庚○○表示：「我這禮拜不是要給你
    四萬五千。」「剛才跟我隊長去不好意思拿給你。」此有通
    訊監察譯文一份（他字卷五第五四至五六頁）附卷為證。可
    見被告卯○○確係基於擔任彰化縣警察局溪湖分局警備隊總
    務，處理該警備隊事務所需，而向被告庚○○收受洋酒，並
    向被告午○○、癸○○收取顧問費甚明。
  4.本件被告卯○○既係基於處理彰化縣警察局溪湖分局警備隊
    事務所需，以警備隊名義招募顧問，並向被告庚○○收受洋
    酒，向被告午○○、癸○○收取顧問費，而被告庚○○、午
    ○○、癸○○係基於朋友關係，始交付洋酒、顧問費，復無
    其他積極證據足資證明被告庚○○交付洋酒，被告午○○、
    癸○○交付顧問費，與被告卯○○不予查緝或舉發其等賭博
    犯行之間，確有對價關係存在，按諸前揭說明，自難認為該
    等財物係屬賄賂，縱使被告卯○○以警備隊招募顧問名義，
    而向被告庚○○收受洋酒，向被告午○○、癸○○收取顧問
    費之行為，確有不當，有悖官箴，亦不能逕以貪污治罪條例
    第四條第一項第五款之違背職務收受賄賂罪相繩。
  (五)綜上所述，本件公訴人所舉之證據，既無法證明被告卯○○
    收受被告庚○○所交付之洋酒，被告午○○、癸○○所交付
    之顧問費，與其職務間具有對價關係存在，且本院在得依或
    應依職權調查證據之範圍內，復查無其他積極證據足以證明
    被告卯○○確有違背職務收受賄賂之犯行，被告午○○、庚○○、癸○○確有對於依據法令從事公務之人員，關於違背
    職務之行為，交付賄賂之犯行，要屬不能證明被告卯○○、
    庚○○、午○○、癸○○此部分犯罪，按諸前揭說明，均應
    諭知無罪之判決。
據上論斷，應依刑事訴訟法第二百九十九條第一項前段、第三百
零一條第一項，刑法第二十八條、第一百三十二條第一項、第二
百六十六條第一項前段、第二項、第二百六十八條、第二百七十
條、第五十五條、第四十七條第一項、第四十一條第一項前段、
第四十二條第三項、第三十八條第一項第二款，刑法施行法第一
條之一，中華民國九十六年罪犯減刑條例第二條第一項第三款、
第七條、第九條，判決如主文。
本案經檢察官蔡曉崙到庭執行職務。
中    華    民    國    97    年    6     月    6     日
                  刑事第六庭      審判長法官  王義閔
                                        法官  林欣苑
                                        法官  鄭舜元
以上正本證明與原本無異。
如不服本判決，應於判決送達後10日內，向本院提出上訴書狀，
上訴書狀應「敘述具體上訴理由」，並按他造當事人之人數附繕
本。「切勿逕送上級法院」。
中    華    民    國    97    年    6     月    6     日
                                      書記官  呂雅惠
  附表：應沒收之扣案物品
┌──┬───────────────────────┬───────────┐
│編號│物品名稱及數量                                │所有人                │
├──┼───────────────────────┼───────────┤
│一  │賭博性電子遊戲機「超悟空」十四臺（均含ＩＣ板）│午○○、子○○、卯○○│
├──┼───────────────────────┼───────────┤
│二  │賭博性電子遊戲機「超越巔峰」八臺（均含ＩＣ板）│午○○、子○○、卯○○│
├──┼───────────────────────┼───────────┤
│三  │賭博性電子遊戲機「ＡＬＩＣＥ」三臺（均含ＩＣ板│午○○、子○○、卯○○│
├──┼───────────────────────┼───────────┤
│四  │賭博性電子遊戲機「ＪＵＭＡＮＪＩ」一臺（含ＩＣ│午○○、子○○、卯○○│
│    │板）                                          │                      │
├──┼───────────────────────┼───────────┤
│五  │賭博性電子遊戲機「ＳＴＯＮＥ  ＡＧＥ」二臺（均│午○○、子○○、卯○○│
│    │含ＩＣ板）                                    │                      │
├──┼───────────────────────┼───────────┤
│六  │賭博性電子遊戲機「馬場大亨」一臺（含ＩＣ板）  │午○○、子○○、卯○○│
├──┼───────────────────────┼───────────┤
│七  │監視器鏡頭六個                                │午○○、子○○、卯○○│
├──┼───────────────────────┼───────────┤
│八  │寄分卡二十張                                  │午○○、子○○、卯○○│
├──┼───────────────────────┼───────────┤
│九  │代幣二千個                                    │午○○、子○○、卯○○│
├──┼───────────────────────┼───────────┤
│十  │會員名冊二冊                                  │午○○、子○○、卯○○│
├──┼───────────────────────┼───────────┤
│十一│日記帳一冊                                    │午○○、子○○、卯○○│
├──┼───────────────────────┼───────────┤
│十二│雜記本二冊                                    │午○○、子○○、卯○○│
├──┼───────────────────────┼───────────┤
│十三│二○○七零用金簿一冊                          │午○○、子○○、卯○○│
├──┼───────────────────────┼───────────┤
│十四│打卡片一冊                                    │午○○、子○○、卯○○│
├──┼───────────────────────┼───────────┤
│十五│寄檯契約書資料一冊                            │午○○、子○○、卯○○│
├──┼───────────────────────┼───────────┤
│十六│機臺營業資料一冊                              │午○○、子○○、卯○○│
├──┼───────────────────────┼───────────┤
│十五│機臺簽收表及記錄表一冊                        │午○○、子○○、卯○○│
├──┼───────────────────────┼───────────┤
│十六│營業日報表一冊                                │午○○、子○○、卯○○│
├──┼───────────────────────┼───────────┤
│十七│臨時借款單等資料一冊                          │午○○、子○○、卯○○│
├──┼───────────────────────┼───────────┤
│十八│贈分卷一冊                                    │午○○、子○○、卯○○│
├──┼───────────────────────┼───────────┤
│十九│營業收入現金新臺幣四千七百元                  │午○○、子○○、卯○○│
├──┼───────────────────────┼───────────┤
│二十│機臺登記資料十四冊                            │午○○、子○○、卯○○│
├──┼───────────────────────┼───────────┤
│二一│服務人員工作須知一紙                          │午○○、子○○、卯○○│
├──┼───────────────────────┼───────────┤
│二二│空白紙一冊                                    │午○○、子○○、卯○○│
├──┼───────────────────────┼───────────┤
│二三│贈分卡及空白卡一袋                            │午○○、子○○、卯○○│
├──┼───────────────────────┼───────────┤
│二四│監視器錄影主機一臺                            │午○○、子○○、卯○○│
├──┼───────────────────────┼───────────┤
│二五│熱帶魚電子遊戲場收支表一份                    │午○○、子○○、卯○○│
├──┼───────────────────────┼───────────┤
│二六│電腦主機二臺                                  │庚○○                │
├──┼───────────────────────┼───────────┤
│二七│手提電腦一臺                                  │庚○○                │
└──┴───────────────────────┴───────────┘
附錄：論罪科刑法條：
中華民國刑法第132條
公務員洩漏或交付關於中華民國國防以外應秘密之文書、圖畫、
消息或物品者，處3年以下有期徒刑。
因過失犯前項之罪者，處1年以下有期徒刑、拘役或3百元以下罰
金。
非公務員因職務或業務知悉或持有第1項之文書、圖畫、消息或
物品，而洩漏或交付之者，處1年以下有期徒刑、拘役或3百元以
下罰金。
中華民國刑法第266條
在公共場所或公眾得出入之場所賭博財物者，處1千元以下罰金
。但以供人暫時娛樂之物為賭者，不在此限。
當場賭博之器具與在賭檯或兌換籌碼處之財物，不問屬於犯人與
否，沒收之。
中華民國刑法第268條
意圖營利，供給賭博場所或聚眾賭博者，處3年以下有期徒刑，
得併科3千元以下罰金。
中華民國刑法第270條
公務員包庇他人犯本章各條之罪者，依各該條之規定，加重其刑
至二分之一。


司法院資訊處製作；財團法人民間司法改革基金會備份。
